臺灣臺中地方法院民事判決　94年度重訴字第281號
原　　　告　甲○○
訴訟代理人　王信雄律師
被　　　告　乙○○
　　　　　　　　　　　　號2樓.
當事人間損害賠償事件，經本院交通法庭、台中簡易庭移送前來
（94年度交附民字第44號、94年度中調字第191號），本院於中
華民國94年8月17日言詞辯論終結，本院判決如下：
    主    文
被告應給付原告新台幣貳佰捌拾玖萬仟零陸拾伍元，及自民國
九十三年十一月二十六日起至清償日止，按週年利率百分之五計
算之利息。
原告其餘之訴駁回。
訴訟費用由被告負擔七分之三；餘由原告負擔。
本判決原告勝訴部分，於原告以新台幣玖拾陸萬元為被告供擔保
後，得假執行。
原告其餘假執行之聲請駁回。
    事實及理由
一、原告主張：被告於民國（下同）93年2月2日22時55許，騎乘
    ＪＣＧ－660重型機車，沿台中市○○路由忠明南路往復興
    路方向行駛，依當時情況路面並無障礙，被告行經有兩時相
    行車管制號誌之復興路交岔路口，未遵守燈光號誌之指示而
    闖紅燈，適原告駕駛重型機車於其左方沿台中市○○路往忠
    明南路方向行駛，兩車發生碰撞，致原告人車倒地，受有頭
    部外傷併腦震盪、左眼眶骨骨折、右側髕骨韌帶斷裂、顏面
    骨骨折、疑似牙齒脫落、左眼眼球破裂及內容物脫出，已難
    恢復視覺功能之重傷害，經本院以93年度交自字第3號及台
    灣高等法院台中分院94年度交上易字第672號刑事判決判處
    被告有期徒刑6月確定。依民法第一百八十四條第一項前段
    規定，被告自應對原告負損害賠償責任。爰依民法第一百九
    十三條第一項、第一百九十五條第一項等侵權行為請求賠償
    項目之規定，請求被告賠償下列項目之損失：
    (1)醫療費用：僅請求自費部分（即扣除健保給付）新台幣（
      下同）102,538元。
    (2)薪資損失：原告受傷前每月平均薪資為14,520元，因本件
      傷害無法工作，請求一年薪資損失，計174,240元。
    (3)減少勞動能力之損害：原告現年24歲，工作至50歲，尚可
      工作26年，以1年薪資損失174,240元計算，則原告減少勞
      動能力之損害為4,530,240元
    (4)精神慰撫金：原告因本件車禍導致右眼失明終身殘廢，所
      受精神上痛苦至鉅，爰請求3,000,000元之慰撫金。訴之
      聲明：(1)被告應給付原告7,807,018元，及自起訴狀繕本
      送達被告之翌日起至清償日止，按年息百分之5計算之利
      息。(2)願供擔保，請准為假執行之宣告。
二、被告對於刑事判決所認定之事實並不爭執，另對於原告請求
    之醫療費用及薪資損失亦不爭執外，對其餘請求則以：原告
    一眼失明並不至於完全喪失工作能力，及精神撫慰金過高等
    語置辯。答辯聲明：原告之訴及假執行之聲請均駁回。
三、得心証之理由：
（一）本件原告主張被告於93年2月2日22時55分許，騎乘ＪＣＧ
      －660號重型機車，沿台中市○○路由忠明南路往復興路
      方向行駛，依當時情況路面並無障礙，被告行經有兩時相
      行車管制號誌之復興路交岔路口，未遵守燈光號誌之指示
      而闖紅燈，適原告駕駛重型機車於其左方沿台中市○○路
      往忠明南路方向行駛，兩車發生碰撞，致原告人車倒地，
      受有頭部外傷併腦震盪、左眼眶骨骨折、右側髕骨韌帶斷
      裂、顏面骨骨折、疑似牙齒脫落、左眼眼球破裂及內容物
      脫出，其後接受左眼球修補手術，矯正視力在0.01以下，
      係毀敗左眼視覺功能之重傷害等事實，為兩造所不爭執，
      並有診斷證明書、本院93年度交自字第3號及台灣高等法
      院台中分院94年度交上易字第672號刑事判決影本附卷宗
      可稽，原告前開之主張，自堪信為真實。
（二）因故意或過失不法侵害他人權利者，負損害賠償責任；不
      法侵害他人之身體或健康者，對於被害人因此喪失或減少
      勞動力或增加生活上之需要時，應負損害賠償責任；不法
      侵害他人之身體、健康、名譽、自由、信用、隱私、貞操
      ，或不法侵害其他人格法益而情節重大者，被害人雖非財
      產上之損害，亦得請求賠償相當之金額，民法第一百八十
      四條第一項前段、第一百九十三條第一項、第一百九十五
      條第一項前段分別定有明文。又按駕駛人行駛至交岔路口
      時應遵守燈光號誌之指示，道路交通安全規則第一百零二
      條第一項第一款定有明文，被告駕駛機車自應注意上述
      交通安全規則之規定，且依當時情況，路面並無障礙，被
      告能注意卻疏於注意，因而致肇事，被告確有過失。被告
      前開過失行為與原告所受前開之傷害間，既有相當因果關
      係，則原告依侵權行為之法律關係請求被告賠償，應屬有
      據。茲就原告請求之金額審究如下：
    (1)醫療費用：原告主張自費支出102,538元，此有醫療費用
      收據、統一發票影本附卷可稽，此並為被告所不爭執，經
      核此部分為醫療所必需，堪信為實在。是原告此部分之請
      求，洵屬正當，應予准許。
    (2)薪資損失：查原告受傷前本為受僱於嘉倫有限公司作業員
      ，此有所得扣繳憑單可憑，而依原告所受之上開傷害以觀
      ，原告請求1年之休養期間尚屬為適當，是原告依其於嘉
      倫有限公司之平均每月薪資14,520元，請求1年之薪資損
      失計174,240元，應屬正當，且為被告所不爭執，應予准
      許。
    (3)減少勞動能力之損害：原告主張因本件車禍受傷，因而喪
      失勞動能力，受有無法工作之損失，請求按每月薪資14,
      520元計算，自原告於24歲受傷時起，至50歲退休日止，
      共26年期間之薪資損失4,530,240元等語，被告則抗辯：
      原告並未完全喪失勞動能力云云。經查，原告受有左眼眼
      球破裂及內容物脫出之傷害，其後接受左眼球修補手術，
      矯正視力在0.01以下，參酌勞工保險條例第五十三條附表
      所定殘廢給付標準，原告所受傷害符合勞工保險殘廢給付
      標準表第19項目所示「一目失明者」，適用殘廢等級第8
      級，喪失勞動能力百分之61.52，原告主張其完全喪失勞
      動能力，尚非可採。原告每年薪資174,240元，減少勞動
      能力百分之61.52，其一次請求自受傷時24歲起至50歲退
      休止，計26年之勞動能力減少之損害，依霍夫曼計算法扣
      除中間利息後，原告得請求之金額為1,816,287元【17424
      0元x16.0000000x61.52%=1,816,287元，元以下四捨五入
      ，下同】，原告於此範圍內之請求，應予准許；逾此範圍
      之請求，即屬無據，不應准許。
    (4)精神慰撫金部分：慰撫金數額之酌定應斟酌加害行為、加
      害人之身分、地位、家庭經濟或能力，請求人所受痛苦之
      程度等一切情狀（最高法院最高法院48年度台上字第1982
      號判決要旨參照）。原告因本件車禍受有前述嚴重傷害，
      在車禍當時及醫療過程所受肉體及精神之極度痛苦，不言
      可諭；且原告雖經治療，仍受有一目失明之永久傷害，對
      其正待開創之人生顯有重大影響，爰審酌兩造之教育程度
      為高中、高職畢業，車禍發生前均為便利商店之作業人員
      ，名下均無不動產，及原告所受傷害、痛苦程度、被告過
      失程度等一切情狀，認原告請求賠償精神慰撫金3,000,
      000元尚屬過高，應核減為800,000萬元。
    (5)綜上所述，本件原告得請求之金額為醫療費用102,538元
      、薪資損失174,240元、勞動能力減少之損失1,816,287元
      、精神慰撫金800,000元，共計2,893,065元。
（三）從而，原告本於侵權行為損害賠償請求權之法律關係，請
      求被告給付原告2,893,065元及自起訴狀繕本送達翌日即
      93年11月26日起至清償日止按週年利率百分之5計算之利
      息，為有理由，應予准許，逾此部分之請求，為無理由，
      應予駁回。
四、原告陳明願供擔保聲請宣告假執行，就原告勝訴部分，經核
    無不合，爰酌定相當之擔保金額准許之，至原告敗訴部分，
    其假執行之聲請已失所附麗，應併駁回之。
五、結論：本件原告之訴，為一部有理由，一部無理由，並依民
    事訴訟法第七十九條、第三百九十條第二項，判決如主文。
中　　華　　民　　國　　94　　年　　8　　月　　31 　　日
                  民事第一庭    法  官　吳蕙玟
正本係照原本作成。
如對本判決上訴，須於判決送達後20日內向本院提出上訴狀。
中　　華　　民　　國　　94　　年　　8　　月　　31　 　日
                                書記官　黃鴻鑑
